臺灣高雄地方法院民事裁定
111年度消債清字第175號
聲  請  人  謝賢銓  
0000000000000000

0000000000000000

上列聲請人因消費者債務清理事件聲請清算，本院裁定如下：
    主  文
聲請駁回。
聲請費用由聲請人負擔。
    理  由
一、聲請意旨略以：伊有不能清償債務情事，前曾與最大債權金
    融機構調解，惟調解不成立。又伊未經法院裁定開始更生程
    序或許可和解或宣告破產，爰聲請清算等語。　　
二、按聲請更生或清算不合程式或不備其他要件者，法院應以裁
    定駁回之，但其情形可以補正者，法院應定期間先命補正，
    消費者債務清理條例（下稱消債條例）第8條定有明文。次
    按法院裁定開始更生、清算程序、許可和解或宣告破產後，
    債務人聲請更生或清算者，法院應駁回之，消債條例施行細
    則第7條第2項亦有明定。再按債務人聲請清算，於清算程序
    終止或終結後，經法院裁定不免責，再以相同清算事由聲請
    清算時，應認無保護之必要，依消債條例第8條規定，以其
    不備其他要件予以裁定駁回（司法院97年第4期民事業務研
    究會第18號法律問題研審小組意見參照）。
三、經查，本件聲請人前就本件同一事由，依消債條例向本院聲
    請清算，經本院以106年度消債清字第138號裁定准自民國10
    7年2月21日下午4時起開始清算程序，並於107年9月10日終
    結清算程序，嗣因聲請人有消債條例第133條、第134條第8
    款所定情事存在，經本院於108年4月19日以108年度消債職
    聲免字第23號裁定不免責，嗣聲請人不服提起抗告，108年9
    月5日經本院以108年度消債抗字第21號駁回抗告，聲請人復
    提起再抗告，109年1月8日經臺灣高等法院高雄分院以108年
    度消債抗字第3號駁回確定等情，為聲請人所自承，並經本
    院依職權調閱上開案卷查核無訛。至聲請人及債權人仲信資
    融股份有限公司（下稱仲信公司）固未在前開清算程序申報
    聲請人積欠仲信公司之債務，然該債務屬前開清算程序開始
    前之既存債務，有仲信公司通知函（卷第28頁）為證，且為
    聲請人所不爭執，自應受前開清算程序進行結果之拘束。揆
    諸上開規定及說明，聲請人於本院裁定開始清算程序後，再
    就同一事由向本院為清算之聲請，其聲請欠缺權利保護之必
    要，且無從補正，應予駁回，爰裁定如主文。
中　　華　　民　　國　　111 　年　　11　　月　　8 　　日
              　　民事庭　　　法　官  陳美芳
上為正本係照原本作成。
如不服本裁定，應於裁定送達後10日內，以書狀向本院提出抗告
，並繳納抗告費新臺幣1千元。　　　　　　　　　
中　　華　　民　　國　　111 　年　　11　　月　　8 　　日
                              書記官  胡美儀